【裁判字號】    97,抗,12
【裁判日期】    970421
【裁判案由】    聲請確定執行費用額
【裁判全文】
臺灣高等法院花蓮分院民事裁定            97年度抗字第12號
抗  告  人  乙○○
相  對  人  甲○○
抗告人與相對人間因聲請確定執行費用額事件，對於中華民國97
年2月18日臺灣臺東地方法院97年度執聲字第1號所為裁定提起抗
告，本院裁定如下：
    主  文
抗告駁回。
抗告費用由抗告人負擔。
    理  由
一、原裁定意旨略以：本件抗告人與相對人間交還土地強制執行
    事件，經臺灣臺東地方法院96年度執字第7418號執行完畢，
    依強制執行法第29條第1項之規定，債權人因強制執行而支
    出之費用，得求償於債務人者，得準用民事訴訟法第91條第
    1項規定，向執行法院聲請確定其數。經調查卷宗核閱審查
    後，抗告人應賠償相對人之執行費用額為新臺幣（下同）11
    萬2,319元。
二、抗告意旨略以：抗告人願意就拆除工程費用負擔全部拆除費
    ，但本件拆除工程天數僅2日，大貨車2台，工人3人、挖土
    機1台，相對人提出之拆除費用11萬2,319元，疑有以少報多
    之嫌，爰請求相對人提出拆除費用實據，剔除與拆屋無關之
    費用云云。
三、按債權人因強制執行而支出之費用，得求償於債務人者，得
    準用民事訴訟法第91條之規定，向執行法院聲請確定其數額
    。又聲請確定訴訟費用額者，應提出費用計算書、交付他造
    之計算書繕本或影本及釋明費用額之證書；強制執行法第29
    條第1項及民事訴訟法第91條第1、2項分別定有明文。查本
    件抗告人與相對人請求交還土地強制執行事件，業經台灣臺
    東地方法院96年度執字第7418號執行完畢，相對人即債權人
    因強制執行而支出之費用得求償於抗告人即債務人。相對人
    即債權人因聲請本件強制執行，計繳納執行費119元、警員
    差旅費1,500元、鑑定費5,000元、測量費1萬2,000元、拆除
    工程費8萬2,700元、拆除工資1萬1,000元等費用，業據其提
    出費用計算書及釋明費用額等單據在卷可稽。
四、抗告人對相對人提出之計算書金額雖有疑義，然該計算書所
    列支出項目及數額，均有憑據，且為執行之必要費用，茲分
    述如下：
    (一)執行費部分：
    執行費執係債權人聲請強制執行時，依強制執行法第28條之
    2規定，應繳納之費用，如未繳納，即屬欠缺聲請強制執行
    之法定要件。本件相對人聲請台灣台東地方法院96年執字第
    7418號強制執行程序時，依法繳納執行費119元，有聲請狀
    及原執行法院出具之收據可稽，堪認該執行費乃相對人聲請
    對抗告人為強制執行所支出之必要費用，自應由抗告人負擔
    。
    (二)鑑定費及測量費部分：
    前開執行法院為確定建築物拆除所需補強之安全結構及施工
    計畫，囑託臺灣省建築師公會臺東辦事處協助履勘標的物，
    相對人因此繳交鑑定費5,000元；及為確定拆除之位置，囑
    託臺東縣關山地政事務所派員到場測量，界定拆除點，相對
    人因此繳納測量費1萬2,000元；又為維持執行秩序，通知台
    東縣警察局關山分局派員到場協助執行，相對人因此墊繳警
    員差旅費1,500元等情，分別有前開法院96年10月31日東院
    和執天字第7418號函、涂明祥建築師事務所收據暨函件、關
    山地政事務所統一收據、警員差旅費收據及前開法院96年11
    月28日執行筆錄等附卷可稽，均為相對人因前開執行事件所
    支出之必要費用，應由抗告人負擔。
    (三)拆屋工資部分：
    相對人僱請工人胡阿才、胡德正、胡遵憲、王博瑀、胡德賢
    、胡雲銘等人，計支出工資共1萬1,000元，除據相對人提出
    該等人簽領之收據，並有該等人向本院陳報確認領據係拆除
    台東縣海端鄉○○段183、289之2號地號土地地上物之工資
    無訛，有民事報告狀等多紙附卷可憑，此部分費用既不逸脫
    相對人執行拆除地上物返還土地事件所為之支出，自應抗告
    人負擔。
    (四)拆除工程費：
    相對人因拆除台東縣海端鄉○○段183、289之2地號土地地
    上物及磚造水池、石垣之拆除工程，僱請和成營造有限公司
    派遣怪手、挖土機、板車、大貨車等機具於現場進行拆除、
    搬運並修補護坡及溝牆等工作，而支付承攬報酬8萬2,700元
    ，有該公司出具之估價單及統一發票可憑，並經該公司於97
    年3月28日和成營字第07030028號函確認估價單及發票記載
    之品名確係為因相對人與抗告人間因本件強制執行事件所生
    之費用，該部分費用應由抗告人負擔。
五、綜上，相對人聲請確定抗告人應負擔之執行費用額為如原裁
    定所附執行費用計算書所載各項目及金額，均屬有據，原裁
    定准其所請，核無不合。抗告人意旨指摘相對人有浮報之情
    ，尚不能舉證以實其說，其抗告為無理由，應予駁回。
據上論結，本件抗告為無理由。依強制執行法第30條之1，民事
訴訟法第495條之1第1項、第449條第1項、第95條、第78條，裁
定如主文。
中    華    民    國    97    年    4     月    21    日
                                審判長法  官 謝志揚
                                      法  官 賴淳良
                                      法  官 賴雪惠
以上正本證明與原本無異。
本件不得抗告。
                                      書記官 李德霞
中    華    民    國    97    年    4     月    21    日


司法院資訊處製作；財團法人民間司法改革基金會備份。
